【裁判字號】    96,上訴,4018
【裁判日期】    970701
【裁判案由】    毒品危害防制條例
【裁判全文】
臺灣高等法院刑事判決                96年度上訴字第4018號
上  訴  人
即  被  告  甲○○
指定辯護人  陳增機    律師
上  訴  人
即  被  告  乙○○
選任辯護人  陳守文    律師
上列上訴人因違反毒品危害防制條例案件，不服臺灣桃園地方法
院95年度訴字第1552號，中華民國96年7月30日第一審判決（起
訴案號：臺灣桃園地方法院檢察署95年度少連偵字第99號，移送
併案審理案號：臺灣桃園地方法院檢察署95年度偵字第10045號
），提起上訴，本院判決如下：
    主  文
原判決關於甲○○、乙○○部分均撤銷。
甲○○連續成年人與少年共同販賣第二級毒品，處有期徒刑拾年
。如附表一編號1所示之物沒收銷燬之；如附表一編號2、附表二
所示之物均沒收。
乙○○共同連續販賣第二級毒品，處有期徒刑柒年陸月。如附表
四編號1所示之物沒收銷燬之；如附表三編號7、附表四編號2所
示之物均沒收。
    事  實
一、甲○○（綽號「阿爸」、「華哥」）明知MDMA（3,4-亞甲基
    雙氧甲基安非他命，3,4-Methylenedioxyamphe-tamine）及
    甲基安非他命（Methamphetamine），均業經公告列為毒品
    危害防制條例所管制之第二級毒品，K他命（Ketamine）經
    公告列為該條例所管制之第三級毒品，均不得販賣。
二、甲○○於民國94年10月間起，受吳三德（未據起訴）之指示
    擔任位於桃園縣桃園市○○路60號4樓「逸明酒吧」（原名
    「爵士藍調」，登記負責人為「沈宗成」（未據起訴））舞
    廳之圍事保安工作，負責處理排解客人打架糾紛等事，並以
    該舞廳作為販賣含有第二級毒品MDMA、或同時含MDMA及甲基
    安非他命成分之藥錠（俗稱「衣服」，種類有紫星、微笑、
    御飯團、麥當勞、白精靈、梅花、蝴蝶、舍利子、紅飛星、
    黃三菱等，下簡稱搖頭丸）及第三級毒品K他命（俗稱「褲
    子」，種類有細沙、挫籤）之據點，一方面以出售該處每日
    一定之包廂數量或門票，並從中抽取二成之利潤（俗稱水費
    ）；另一方面吸收年輕男女包括謝尚華（綽號「小華」，經
    原審判處有期徒刑四年）、高佳娟（綽號「小娟」、「阿娟
    」，經原審判處有期徒刑四年）、十四歲以上十八歲以下之
    少年向００（綽號「螞蟻」，77年7月8日出生，真實姓名詳
    卷，業經臺灣桃園地方法院少年法庭以95年度少訴字第30號
    判處有期徒刑四年確定）、十四歲以上十八歲以下少年王０
    ０（綽號「阿富」，77年9月5日出生，真實姓名詳卷，業經
    臺灣桃園地方法院少年法庭以上開案號判處有期徒刑四年確
    定）為其下之小藥頭，而與謝尚華、高佳娟、少年向００、
    王００等人共同基於販賣含第二級毒品MDMA、甲基安非他命
    之搖頭丸、第三級毒品K他命以營利之概括犯意聯絡，連續
    在位於上址「逸明酒吧舞場」販賣MDMA、甲基安非他命、K
    他命等毒品；再一方面甲○○基於與大藥頭綽號「沙沙」（
    真實姓名年籍不詳）、「強哥」（真實姓名年籍不詳）共同
    販賣上開毒品之概括犯意聯絡，以每月向「沙沙」、「強哥
    」各收取新臺幣（下同）二萬元之代價，允許包括「沙沙」
    、「強哥」、陳建坪等旗下小藥頭乙○○（綽號「阿智」、
    「智哥」）、綽號「阿木」（真實姓名年籍不詳）等人在內
    常駐於「逸明酒吧舞場」內，是在該舞場內各組人馬各自販
    賣上開毒品，且以該處五樓以電梯上鎖、設置二道鐵門之方
    式管制進出，以作為其等共同使用之辦公室，供其等藏置、
    分裝、發放上開毒品基地，並於該舞場外圍多處放置監視器
    鏡頭以連接至該處五樓之監視器螢幕，時由甲○○、謝尚華
    於該處五樓辦公室監控四樓情形以逃避警方臨檢查緝、過濾
    進出五樓之人。
三、甲○○、謝尚華、高佳娟、少年向００、少年王００共同販
    賣上開毒品之詳情如下：
  (一)先由甲○○基於販賣毒品以牟利之概括犯意，出面以每一百
    顆搖頭丸約二萬元、每一公斤K他命約六十萬至六十五萬元
    之代價（毒品價格會因政府查緝之緊嚴及上游供貨數量之多
    寡而波動）向大藥頭「沙沙」、陳永昌（未據起訴）販入搖
    頭丸、K他命。
  (二)甲○○販入上開毒品後，謝尚華即自94年12月間起、高佳娟
    自94年10月間起、王00自95年1月間起、向００自95年1月間
    起，由其等每日至「逸明酒吧舞場」上班前，先至該處五樓
    辦公處向甲○○領取，或由謝尚華受甲○○指示代為發放予
    高佳娟、或由高佳娟受謝尚華指示代為發放予王００搖頭丸
    、K他命後，再由謝尚華、高佳娟、王００、向００以每顆
    搖頭丸三百五十元至四百元、每支K他命九百元至一千元不
    等之價格，隨機出售予至「逸明酒吧舞場」消費等之不特定
    客人。謝尚華、高佳娟、王００則於每日下班後以每顆搖頭
    丸三百元、每支K他命（約0.65公克）六百元之價格結算予
    甲○○，另向００則以每顆搖頭丸220元、每克K他命900元
    之代價予甲○○結算。甲○○並使用0000000000、00000000
    00等門號，謝尚華使用0000000000、0000000000 等門號，
    高佳娟使用0000000000等門號，向００使用0000000000等門
    號，王００使用0000000000等門號，向其他不特定人聯絡調
    貨及販賣上開毒品，從中賺取差額利潤。
四、乙○○另與陳建坪、綽號「阿木」、大藥頭「沙沙」、綽號
    「強哥」等姓名年籍不詳之成年人間，共同基於販賣第二級
    毒MDMA（搖頭丸）、第三級毒品K他命以營利之概括犯意聯
    絡，經「沙沙」、陳建坪、「強哥」等人提供予乙○○、「
    阿木」上開毒品，乙○○則以下列方式販賣上開毒品多次：
  (一)因「沙沙」、「強哥」前有按月繳付各二萬元予甲○○，是
    乙○○、「阿木」等人乃得甲○○之允許至「逸明酒吧舞場
    」內，自95年3 月間起，連續多次販賣搖頭丸、K 他命予至
    該處消費之不特定顧客多人。
  (二)乙○○於附表八所示時間，以其所持用之0000000000門號電
    話與少年向００聯繫，連續販賣搖頭丸、K他命予向００。
  (三)乙○○於95年5 月7 日1 時20分許，在「逸明酒吧舞場」後
    門入口處，以每顆三百元之價格販賣含第二級毒品MDMA之搖
    頭丸十顆予曾凱頡收受後，為警當場查獲。並於乙○○身上
    扣得如附表四所示供其販賣之毒品，於曾凱頡處扣得乙○○
    查獲前販賣交付之搖頭丸十顆（如附表五編號1）。
五、嗣於95年5以29日4時13分許，經臺灣桃園地方法院檢察署檢
    察官指揮員警持臺灣桃園地方法院95年聲搜字第573號搜索
    票，於「逸明酒吧舞場」四樓處內當場查獲甲○○、謝尚華
    、高佳娟、向００、王００、乙○○、陳建坪（因員警誤認
    其與本件無關而當場釋放）等人，另於「逸明酒吧舞場」五
    樓辦公室內，當場起獲如附表一、二、三所示之物，同日又
    經員警帶同乙○○至其位於桃園縣桃園市○○路9號13樓（
    「麗寶紐約社區」）住處扣得與本案無關、如附表六所示之
    物。
六、案經桃園縣政府警察局龜山分局報告台灣桃園地方法院檢察
    署檢察官偵查起訴暨移送併案審理。
    理  由
壹、證據能力部分
一、按被告以外之人於審判外之言詞或書面陳述，除法律有規定
    者外，不得作為證據。被告以外之人於審判外之陳述，經當
    事人於審判程序同意作為證據，法院審酌該言詞陳述或書面
    陳述作成時之情況，認為適當者，亦得為證據。當事人、代
    理人或辯護人於法院調查證據時，知有第159條第1項不得為
    證據之情形，而未於言詞辯論終結前聲明異議者，視為有前
    項之同意，刑事訴訟法第159條第1項及第159條之5分別定有
    明文。查本案卷內被告以外之人於審判外之陳述，檢察官、
    被告及其選任辯護人均未爭執其得為證據之資格（見本院96
    年10月26日準備程序筆錄），且迄本院辯論終結前，復未就
    該等證據之證據能力聲明異議，本院審酌上開證據並無違法
    取得之程序瑕疵，復無證明力過低等情形，依法均具有證據
    能力。
二、本案監聽譯文，具有證據能力
    按有事實足認被告或犯罪嫌疑人有最輕本刑為三年以上有期
    徒刑之罪嫌，並危害國家安全或社會秩序情節重大，而有相
    當理由可信其通訊內容與本案有關，且不能或難以其他方法
    蒐集或調查證據者，得發通訊監察書；前項通訊監察書，偵
    查中由檢察官依司法警察機關聲請或依職權核發，審判中由
    法官依職權核發；通訊保障及監察法第 5條之通訊監察期間
    ，每次不得逾三十日，其有繼續監察之必要者，得於期間屆
    滿前，重新聲請，通訊保障及監察法第5條第1項第1款、第2
    項、第12條第1項分別定有明文。本案因有事實足認被告甲
    ○○、乙○○涉嫌違反毒品危害防制條例第4條第2項販賣第
    二級毒品（法定刑為無期徒刑或七年以上有期徒刑）之罪嫌
    ，並危害國家安全或社會秩序情節重大，而有相當理由可信
    其通訊內容與本案有關，且不能或難以其他方法蒐集或調查
    證據，而經臺灣桃園地方法院檢察署檢察官依職權自95年3
    月8日上午10時起至同年6月7日上午10時止，先後就被告甲
    ○○、乙○○使用電話號碼為0000000000、0000000000、00
    00000000、0000000000號之行動電話核發通訊監察書，有臺
    灣桃園地方法院檢察署於95年3月8日、同年3月24日、同年4
    月14日、同年4月27日、同年5月9日所發95年桃檢惟金聲監
    續字第226號、第316號、第383號、第440號、第476號號通
    訊監察書（見少連偵字第99號卷二第68至79頁）附卷可稽，
    是依前開規定，本案因上開通訊監察書取得相關監聽譯文之
    程序，於法並無不合，應認有證據能力。
貳、認定犯罪事實所憑之證據及理由
一、訊據上訴人即被告甲○○固不否認向吳三德支領薪資十五萬
    元，於桃園市○○路60號4樓逸明酒吧舞廳內擔任之圍事保
    安工作，負責處理排解客人打架糾紛，且承認販賣第三級毒
    品之犯行，惟矢口否認有何共同販賣第二級毒品之犯行，辯
    稱：乙○○與綽號沙沙、強哥之人於舞廳販賣毒品乃屬個人
    行為；謝尚華、高佳娟於公司均有支領薪水，王ＯＯ與向Ｏ
    Ｏ係謝尚華的朋友，其等行為與伊無涉，辦公室外之鐵門、
    監視器等均屬舊遠東大樓之公共設施，並非被告設置云云。
    另被告乙○○則辯稱：伊不是販賣毒品，僅係為朋友代購或
    是與朋友合資云云。惟查：
  (一)被告甲○○自大藥頭綽號「沙沙」、「強哥」處按月收取各
    二萬元之代價，以允許包括「沙沙」、「強哥」、陳建坪旗
    下之小藥頭乙○○、綽號「阿木」等人在內常駐於「逸明酒
    吧舞場」內，於該舞場內販賣搖頭丸、K他命，並以該處五
    樓作為甲○○與其等共同使用之辦公室，供其等藏置、分裝
    、發放上開毒品之基地，並於該舞場外圍多處放置監視器鏡
    頭以連接至該處五樓之監視器螢幕，時由甲○○、謝尚華於
    該處五樓辦公室監控四樓情形以逃避警方臨檢查緝、過濾進
    出五樓之人等情，業據被告甲○○於偵查中具結證稱：進去
    舞廳販賣毒品之人，都要經過伊同意... 伊目前同意在內販
    賣毒品的藥頭是綽號「螞蟻」向晟詮、「阿智」乙○○、「
    阿木」.. 謝尚華是在五樓監控鏡頭畫面... 四樓舞廳的藥
    頭毒品來源是「強哥」，他的來源是「沙沙」... 強哥跟沙
    沙每個月各拿二萬元給伊，作為伊代為保護小藥頭之代價，
    沙沙供應毒品的地點有三個，一個是四樓舞廳... 強哥主要
    供應是四樓舞廳內的毒品，乙○○主要是在外面... 沙沙交
    貨給強哥時，會在五樓辦公室聊天，有時候會通知阿木、乙
    ○○到五樓辦公室拿毒品... 因為他們每個月給伊四萬元，
    所以伊提供辦公室後半部給他們使用等語明確（見少連偵字
    第99號卷三第403至404頁）。並有「逸明酒吧舞場」桃園縣
    政府營利業登記證資料（見95年度少連偵字第99號卷三第43
    1-433頁）在卷可稽；又被告甲○○擔任「逸明酒吧舞場」
    之圍事，並於該舞場外圍多處放置監視器鏡頭以連接至該處
    五樓之監視器螢幕，時由甲○○、謝尚華於該處五樓辦公室
    監控四樓情形以逃避警方臨檢查緝、過濾進出五樓之人，核
    與謝尚華於偵查中結證稱：伊是在被查獲的五樓辦公室內負
    責監看監視器，有人要進來五樓時，是認識的人或是華哥（
    即被告甲○○）叫伊去開伊才開門... 等語（見少連偵字第
    99號卷三第2頁）。而乙○○、「阿木」等人需經甲○○之
    允許始得進入該舞場販賣毒品之情，與高佳娟與甲○○之通
    聯譯文、高佳娟與乙○○、「阿木」之通聯譯文內容互核相
    符（詳見附表十一），此部份事實堪予認定。
  (二)前揭事實欄二被告甲○○販賣二、三級毒品犯行部分，業據
    證人高佳娟於偵查中證稱：甲○○是伊老闆，因為他是提
    供毒品給伊在是桃園市○○路60號4樓舞廳來賣，他會經由
    謝尚華把毒品交給我們...K 他命一包含袋約0.65克賣900元
    ，交還給謝尚華是700元，搖頭丸一顆350元，交還給謝尚華
    一顆是300元，中間差價在凌晨5點或是想下班的時間再做結
    算，拿回現金，沒賣完的毒品交給謝尚華，錢都是謝尚華跟
    我們結算的... 伊稱呼甲○○為阿爸或華哥... 謝尚華不在
    時，伊直接跟甲○○拿毒品，伊在94年11月開始賣... 伊只
    知道要向甲○○拿的毒品，都是謝尚華拿給我們的等語（見
    少連偵字第99號卷三第354頁）。於原審審理時證稱：94年1
    0月開始販買包廂... 伊都向甲○○拿藥，拿過搖頭丸、K他
    命，包廂的客人如果拿不到藥就會問伊有沒有藥，其他較熟
    的客人也會打伊的行動電話問伊有沒有藥，還有在四樓舞廳
    遇到時問伊有沒有藥... 在被收押當天，在囚車上甲○○叫
    伊不要承認... 賣毒品的錢有和甲○○拆，一開始K他命一
    支回給他700元，後來改成600元，搖頭丸一顆都是回300 元
    ... 拿藥的數量有時甲○○決定，有時看大小日子來計算數
    量... 在爵士藍調內有看過乙○○... 有看過他和別人交易
    ... 他有拿東西給別人，別人有拿錢給他，有看過甲○○拿
    毒品給乙○○，搖頭丸、K他命，都是拿蠻大包的，不是一
    小包，比我們每天販賣的量要更多...伊只有看到甲○○拿
    毒品給乙○○，沒有看到乙○○拿錢給甲○○，這種情形有
    四、五次... 乙○○不只假日會來爵士藍調，他一個禮拜會
    來四、五天，伊看到乙○○交易毒品的情形，人家主動和他
    講話，講完話後他就拿搖頭丸、K他命給人家，對方就拿錢
    給他。伊看得到是搖頭丸或是K他命，因為有時燈光是亮的
    .. 看他們交易的樣子，對方看起來就是客人... 因常常看
    到乙○○在那裡賣東西給別人，別人拿錢給他，所以伊認為
    他也是在爵士藍調賣藥... 伊應該確定乙○○是在那裡賣藥
    ，因為乙○○也會向他自己的上游拿毒品，甲○○也認識他
    的上游，叫陳建評... 等語（見原審卷三第34至40頁）；
    證人向００於偵查中證稱：甲○○是伊老闆... 提供賭品給
    我們販賣... 伊都稱呼他阿爸或是華哥... 伊跟他買毒品，
    K 他命一克900元，搖頭丸100顆以2萬2千元購買... 伊綽號
    螞蟻... 伊有需要時就打電話給甲○○，去5樓拿毒品，伊
    賣的點是4樓舞廳... 伊以搖頭丸每顆300至400元賣出，K他
    命以500至1000賣出... 謝尚華是甲○○找來的，是5樓辦公
    室的負責人等語（見少連偵字第99號卷三第348至349頁）。
    於原審審理時證稱：伊稱呼甲○○為華哥或阿爸... 伊在爵
    士藍調的主要工作是販賣毒品，在四樓舞廳廁所旁有不定時
    的客人、路人，伊過去問他們要不要買藥，販賣的毒品都向
    甲○○拿，伊向甲○○調貨... 伊每天都固定要去找甲○○
    ，沒有去要打電話向他請假... 伊的薪水、獲利都是販賣毒
    品而來...伊有向乙○○借過毒品，因當時有客人要來拿搖
    投丸一百顆，伊身上沒有那麼多，伊知道乙○○認識其他要
    頭，所以打電話給乙○○... 乙○○常來舞廳包廂玩，他來
    玩的時候，伊會去和他聊天，他的朋友綽號「沙沙」、「阿
    木」也會在那裡... 等語（見原審卷三第83頁以下）。證
    人王００於偵查中證稱：甲○○是伊老闆，他是桃園市○○
    路6號4樓舞廳負責處理客人糾紛及打架排解的負責人，且在
    舞廳販賣毒品，伊是他旗下藥頭，伊都稱呼甲○○為阿爸或
    華哥，跟伊一樣地位的有綽號螞蟻的向晟詮、綽號小娟高佳
    娟，伊跟他拿毒品的方式是每天晚上12點至14點左右，4樓
    舞廳開們時，甲○○會打電話給伊及向ＯＯ、高佳娟等人叫
    我們去五樓辦公室等... 所謂衣服是搖頭丸，褲子是K他命
    ，直接下去舞廳賣，搖頭丸是400元，K他命是900元，賣完
    得款再交回五樓辦公室給甲○○，K他命以每包600元計算，
    搖頭丸以每顆300元計算，其餘的錢歸伊，到5點鐘結算...
    如果賣完的話，再向華哥領貨... 大家都是在4樓舞廳賣，
    向ＯＯ以每顆搖頭丸向甲○○賣斷去販售（見少連偵字第
    342至343 頁）。於原審審理時證稱：伊在爵士藍調擔任販
    賣毒品的職務，每天凌晨12點或1點在爵士藍調四樓向甲○
    ○領5包K他命，10顆搖頭丸，早上5點左右結束的時候再回
    帳，搖頭丸一包回300元，K他命一包回700元，甲○○在爵
    士藍調處理事情，還有晚上拿毒品給伊... 伊向甲○○拿毒
    品，有時他會拿給高佳娟，高佳娟分裝好以後再把伊的量拿
    給伊，都是透過高佳娟拿，販賣的錢要回，也是回給高佳娟
    ... 除了伊，還有向ＯＯ、謝尚華、高佳娟在那裡販賣毒品
    等語（見原審卷三第79至83頁）。證人謝尚華於原審審理
    時結證稱：伊94年12月在「爵士藍調」工作，伊一進去就販
    賣搖頭丸、Ｋ他命，，伊是甲○○介紹進去的，伊在現場向
    客人兜售，伊的藥是向甲○○拿的，甲○○看伊需要多少就
    拿給伊；甲○○有賣藥，每天上班之前甲○○會發藥給伊，
    一支Ｋ要繳回六百元，搖頭丸一顆繳回三百元，甲○○拿藥
    給伊的時候，伊不用拿錢給他，等凌晨五點下班後再和他結
    算，「沙沙」也是來賣藥的，伊在那裡賣藥要得到甲○○的
    同意，伊販賣的搖頭丸、Ｋ他命大部分都是向甲○○拿的，
    有看過乙○○向甲○○拿過Ｋ他命二、三次，乙○○也可以
    自由進出辦公室等語（見原審卷三第24頁以下）。
  (三)復觀諸卷附被告甲○○、謝尚華、高佳娟、王○○、向○○
    上開持用門號監聽譯文內容（見95年度少連偵字第99號卷二
    ，甲○○部分第80-85、86-96頁、謝尚華部分第97 -113頁
    、高佳娟部分第240-292頁、王○○部分第137-166頁、向○
    ○部分第167-239頁），其中均稱呼被告甲○○為「阿爸」
    ，受甲○○指揮、調度在「逸明酒吧舞場」販賣搖頭丸、K
    他命，核與謝尚華、高佳娟、王○○、向○○上開指述均互
    核一致。
  (四)扣案如附表一所示之物，經內政部警政署刑事警察局鑑驗含
    第二級品MDMA、甲基安非他命、第三級毒品K他命之情，亦
    有該局鑑定書二件可憑（詳見附表一），而附表二編號1、2
    、4、5、10所示之物均為調製、分裝毒品所用甚明、附表二
    編號6至8則為甲○○、謝尚華用以監控「逸明酒吧舞場」現
    場情形及管制五樓辦公室進出用以逃避查緝，遂行其等販賣
    毒品所用、附表二編號3、9之物則為甲○○、謝尚華、高佳
    娟、王○○、向○○所有聯絡買賣毒品所用之手機（含SIM
    卡），均足佐證被告甲○○上開犯行。
  (五)被告甲○○雖於原審審理之初先否認全部犯行，於第二次準
    備程序庭訊時則改辯稱：伊只有從95年3月間起至查獲時止
    ，連續販賣K他命予謝尚華，謝尚華買斷後自己去賣伊不知
    道云云（見原審卷一第117頁），惟與證人高佳娟等人上揭
    所述不一，顯係事後卸責之詞，不足採信。另同案被告高佳
    娟雖於95年7月28日原審進行羈押訊問時一度翻改前詞而陳
    稱沒有幫甲○○販賣毒品云云（見95年度聲羈字第451號卷
    ），然高佳娟於原審審理時已明確證稱：我們被收押當天，
    在囚車上甲○○教我不要承認等語明確（見原審卷三第35頁
    ）；而王○○於原審審理時雖證稱：拿毒品均係透過高佳娟
    ，而非甲○○云云（見原審卷三第80頁），然由卷附王○○
    持用電話0000000000號通聯譯文內容以觀，亦有與甲○○直
    接聯繫之紀錄（見95年度少連偵字第99號卷二第137頁下）
    ，況王○○於警詢及檢察官偵訊時均已明確指稱所販售之毒
    品來源均為被告甲○○，本案之犯罪類型亦均係透過甲○○
    之手下向甲○○取得毒品販售予不特定之顧客，王００事後
    翻異之詞，顯不足採。是王○○自當僅係透過高佳娟向甲○
    ○領取每日欲販售之毒品甚明。
  (六)綜上，被告甲○○確有如事實欄所示之犯行，至為明確，上
    揭所辯，均無非事後卸責之詞，不足採信，犯行已堪認定，
    應依法論科。
二、被告乙○○部分
  (一)被告乙○○與綽號「阿木」之人、大藥頭「沙沙」、陳建坪
    、「強哥」等人共同基於販賣第二級毒品MDMA搖頭丸、第三
    級毒品K他命以營利之概括犯意聯絡，經「沙沙」、陳建坪
    、「強哥」等人提供乙○○、「阿木」上開毒品，而因「沙
    沙」、「強哥」前有按月繳付各二萬元予甲○○，是被告乙
    ○○、「阿木」等人乃得被告甲○○之允許至「逸明酒吧舞
    場」內，連續多次販賣搖頭丸、K他命予至該處消費之客人
    等情，業據甲○○分別於警詢及偵查時證稱：「水費」就是
    販賣毒品之藥頭要進入該舞廳內販賣毒品的話，必須向公司
    購買一間包廂後，始得入內販賣毒品，每個包廂我從中抽取
    二成費用，綽號「阿智」之男子，固定於舞廳營業之日都會
    繳交「水費」，在舞廳內販賣毒品...，經伊指認，編號3就
    是我所稱之「阿智」（乙○○、66年6月7日、Ｚ000000000）
    ... 「阿智」毒品來源都是向綽號「沙沙」之男子購買...
    「沙沙」及「強哥」在桃園地區共有三個點，第一個為「逸
    明酒吧舞場」... 「沙沙」與「強哥」針對第一個點都以10
    0公克為單位販賣K他命，搖頭丸也是100顆為單位販賣給「
    逸明酒吧舞場」之各藥頭.... 「阿智」乙○○係目前經伊
    同意在內販賣毒品的藥頭之一等語（見95年度少連偵字第99
    號卷三第395至398頁、第402至405頁）。又證人高佳娟於原
    審審理時已明確證述：被告乙○○確有於「逸明酒吧舞場」
    內多次販賣搖頭丸、K他命等毒品予不特定之客人，其上游
    為陳建坪等情（見原審卷三第37至42頁）：復參諸卷附證人
    高佳娟與甲○○之通聯譯文、高佳娟與乙○○、「阿木」之
    通聯譯文內容（詳見附表十一），顯示被告乙○○與「阿木
    」確係陳建坪旗下所屬小藥頭，於「逸明酒吧舞場」內販賣
    毒品需經甲○○同意始得為之等情，核與甲○○、高佳娟上
    開指證之情節相符，自堪認定。
  (二)乙○○曾於附表八所示時間，以其所持用之0000000000門號
    電話與少年向○○聯繫，連續販賣搖頭丸、K他命予向○○
    之事實，有附表八所示之監聽譯文可資證明；向○○於警詢
    時亦稱：「你向乙○○調幾次毒品？何種毒品？分別數量多
    少？大約二、三次。毒品搖頭丸與K他命。每次搖頭丸約50
    顆、K他命約1至5克不等」等語（見95年度少連偵字第99 號
    卷三第310頁）。而向○○雖稱係向被告乙○○「調」毒品
    ，即表示其認為乙○○並沒有賺取差價，然乙○○究有無從
    中賺取差價一事，向○○亦無從得知，自亦無從得知乙○○
    購入毒品之價格是否與其所交付價額相同，是此僅係向００
    單方面臆測、迴護之詞，況由該通聯譯文內容顯示，乙○○
    對於販售搖頭丸、K他命之價格均得自我決定、與少年向○
    ○討價還價之空間，而按販賣搖頭丸、K他命本係違法行為
    ，非可公然為之；而該等毒品自亦無公定之價格，無論瓶裝
    或紙包，均可任意分裝增減分量，而每次買賣之價差，亦隨
    時依雙方資力、關係之深淺、需求之數量、來源是否充裕、
    販賣者是否渴求資金、查緝是否嚴緊、購買者被查獲時供述
    購買對象之可能性之風險評估等，而異其標準，非可一概而
    論，販賣之利得除經坦承及價量俱臻明確外，委難察得實情
    ，販賣之人從價差或量差中牟利方式雖異，但其圖利之非法
    販賣行為則一，販賣搖頭丸、K他命之行為，事涉重典，苟
    無利潤可圖，被告乙○○實無甘冒查緝風險、自行購入大量
    搖頭丸、K他命，再以相同價格交付、出借他人。況本案之
    犯罪模式均係甲○○透過其下「小藥頭」再轉售毒品予一般
    不特定之顧客，乙○○既得自由出入五樓辦公室，復須向甲
    ○○繳交一定之費用，自無免費或無償提供毒品予他人，而
    未從中獲利之可能。是無論向○○所述乙○○係名為「調」
    、「出借」予伊搖頭丸或K他命，均難為有利被告乙○○之
    認定，且不影響本院認定其確有從中獲利之事實。
  (三)又被告乙○○於95年5月7日1時20分許，在「逸明酒吧舞場
    」後門入口處，乙○○以每顆300元之價格販賣含第二級毒
    品MDMA之搖頭丸10顆予曾凱頡並交付後，為警當場查獲之事
    實，雖乙○○僅坦承有於上開時、地交付曾凱頡搖頭丸10顆
    之事實，然該等犯行，業經證人曾凱頡於警詢時及檢察官偵
    訊時指述在卷（見95年度偵字第10045號卷第19 -23、51-5
    3頁），並經警當場於被告乙○○身上扣有如附表四所示之
    搖頭丸、K他命，於曾凱頡處扣得如附表五編號1所示之搖頭
    丸，該等扣案物均經內政部警政署刑事警察局鑑驗確認為含
    第二級毒品MDMA、K他命之毒品（詳見附表四、五），而乙
    ○○係常駐於「逸明酒吧舞場」處之小藥頭，隨機販售搖頭
    丸、K他命予該處不特定客人，已如前述，是被告乙○○於
    上開時、地，確有販售搖頭丸之事實，應堪認定。
  (四)被告乙○○其餘辯解與有利證據不採之理由
  1.被告乙○○雖矢口否認有何販賣犯行，辯稱：伊並無販賣搖
    頭丸、K他命之犯行，僅係幫朋友「阿忠」、「阿新」等人
    「調」毒品，並無從中獲利，95年5月7日遭查獲時，則係因
    曾凱頡叫伊幫忙代購，因為一起買大量毒品比較便宜云云。
  2.然查，被告乙○○所辯已與前述事證均不相符，且衡之販賣
    搖頭丸、K 他命之行為，事涉重典，苟無利潤可圖，被告乙
    ○○實無甘冒查緝風險、自行購入大量搖頭丸、K 他命，再
    以相同價格交付、出借他人，業如前述，被告乙○○所辯亦
    與常情有悖。
  3.又證人曾凱頡雖於原審審理時雖到庭證稱：查獲當日係於舞
    廳外面遇到乙○○，所以託乙○○代購搖頭丸，講完後伊在
    原地等，乙○○二、三分鐘後拿搖頭丸與伊，還來不及向伊
    說購買金額，就被查獲云云（見原審卷四第7頁以下，曾凱
    頡所涉偽證罪嫌另職權告發）。然此與曾凱頡於警詢及檢察
    官偵訊乃至原審羈押訊問時所稱：當日係向乙○○買的，因
    為看到乙○○手上有搖頭丸，伊還沒有拿給給他，就問他跟
    別人買多少，他說三百元，我說那我買十顆，他就直接從他
    手上那袋搖頭丸拿10顆給我等語（見95年度偵字第10045號
    卷第8-12、53-55、95年聲羈字第380號第7-11頁）迥然不同
    ，況被告乙○○於警詢時亦稱：是曾凱頡以每顆300元的代
    價幫他購買10顆搖頭丸；於檢察官偵訊時供稱：K他命及搖
    頭丸都是一起向阿國買的，K他命加搖頭丸一共30000元，K
    他命一包700元，搖頭丸1顆300元，總額超過30000元，我把
    他殺到30000元等語（見95年度偵字第10045號卷第10-11 頁
    第54頁），是乙○○當日身上即查獲46顆搖頭丸、28包K 他
    命（如附表四），又已交付10顆搖頭丸給曾凱頡，則合計上
    開毒品總價應原為36400元，被告乙○○殺價至30000元，則
    每顆搖頭丸之價格當已非每顆300元，則被告乙○○購得後
    再以每顆300元售予曾凱頡，此即大量批發販入毒品再將毒
    品以高於販入價格予以出售，豈得謂並未從中獲利？
  4.同案被告甲○○於原審審理時證稱：沒有同意乙○○在「逸
    明酒吧舞場」販賣毒品，有另組旗子賣藥的也叫小智，從來
    沒說過乙○○有賣藥云云（見原審卷三第46頁以下，甲○○
    所涉偽證罪嫌另職權告發）。然查，被告甲○○於警詢及檢
    察官偵訊中，即已明確指陳被告乙○○即為小智，係「沙沙
    」、「強哥」旗下，在「逸明酒吧舞場」販售搖頭丸、K他
    命等情在卷（詳如前述），再觀諸附表十所示被告甲○○、
    附表十一被告高佳娟與甲○○、乙○○通聯內容，明確顯示
    被告甲○○、乙○○即為熟稔，被告甲○○稱呼乙○○即為
    阿智，且被告乙○○確為經其同意進入「逸明酒吧舞場」販
    售毒品之人無訛，被告甲○○上開證詞，不但與其先前所述
    大相逕庭，且與通聯內容完全不符，當係為託解自身犯罪、
    迴護被告乙○○之詞，洵不足採。
  5.同案被告高佳娟雖於初次警詢時陳稱：不曉得乙○○綽號云
    云（少連偵卷二第17至22頁），然被告乙○○之犯行業經證
    人高佳娟於原審審理時指證明確，而高佳娟初次警詢時亦否
    認自己犯罪，是該等陳述無非係為己脫罪隱瞞之詞，況由附
    表十一高佳娟與乙○○之通話內容，顯示高佳娟稱呼乙○○
    為「阿智」，彼此相當熟識，況高佳娟與乙○○素無仇隙，
    自無於已承認自己犯罪後，任意誣陷乙○○之可能，是高佳
    娟於警詢之該等陳述，亦無從為被告乙○○任何有利之認定
    。
  6.少年向○○於原審審理時雖翻異前詞，改稱：有向乙○○借
    過毒品，因當時有客人要來拿搖頭丸一百顆，我身上沒有那
    麼多，我知道乙○○有認識其他藥頭，所以我打電話給乙○
    ○，請他向其他藥頭拿，但是後來那個客人沒有打電話給我
    ，而我手上也沒有那麼多錢，所以那次就沒有向乙○○拿。
    乙○○的朋友綽號「阿木」、「沙沙」，有聽到他們說，沙
    沙說如果我有需要的話可以直接向他拿，可以算我便宜一點
    ，但因我沒有沙沙的電話，所以我打電話給乙○○，請乙○
    ○幫我，有調K他命成功，但是搖頭丸沒有成功，K他命的錢
    都是交給乙○○，搖頭丸沒有向他拿過。沙沙告訴說如果我
    需要東西，可以打電話給乙○○，乙○○會在打電話告訴他
    ，我有問沙沙可否給我電話，但是沙沙說他不方便。如果要
    買搖頭丸，我會請乙○○聯絡沙沙，錢是拿給沙沙云云（見
    原審卷三87以下，向○○所涉偽證罪嫌另行告發）。然由附
    表八通聯譯文可知，向○○不但知悉「沙沙」之電話為0000
    000000（被告乙○○於警詢時即自承此門號為沙沙使用，見
    少連偵字第99號卷二第38至47頁），且亦知悉「沙沙」之住
    處，是向○○此部分所述，顯與卷內事證不符，不足採信。
  (五)綜上，被告乙○○確有如事實欄所載販賣搖頭丸、K他命之
    犯行，事證已臻明確，所辯不足採信，犯行堪予認定，應依
    法論科。
參、論罪科刑部分
一、按被告行為後，94年2月2日修正公布之刑法，已於95年7月1
    日生效施行（以下簡稱修正前、後刑法），其中第2條第1項
    「行為後法律有變更者，適用行為時之法律。但行為後之法
    律有利於行為人者，適用最有利於行為人之法律」之規定，
    係規範行為後法律變更所生新、舊法律比較適用之準據法，
    於刑法修正施行後，自應適用該修正後之第2條第1項之規定
    ，為「從舊、從輕」之比較；又比較新舊法時，應就罪刑有
    關之共犯、未遂犯、想像競合犯、牽連犯、連續犯、結合犯
    ，以及累犯加重、自首減輕暨其他法定加減原因（如身分加
    減）與加減例等一切情形，綜其全部罪刑之結果而為比較後
    ，再適用有利於行為人之法律處斷，而不得一部割裂分別適
    用不同之新、舊法（最高法院24年上字第4634號、29年上字
    第964號判例意旨及最高法院95年度第8次刑事庭會議決議參
    照）。查：
  1.95年7月1日施行之修正後刑法第33條第5款規定，已將原罰
    金刑最低額度由銀元一元（相當於新臺幣三元），提高為新
    臺幣一千元以上，且以百元計之，比較新、舊法結果，應以
    行為時法即修正前刑法第33條第5款規定有利於被告。
  2.被告行為後，刑法第56條關於連續犯之規定，亦於95年7月1
    日修正刪除生效施行，因被告行為後新法業已刪除連續犯之
    規定，此刪除雖非犯罪構成要件之變更，但顯已影響行為人
    刑罰之法律效果，自屬法律變更，依新法第2條第1項規定，
    比較新、舊法結果，仍應適用被告行為時之法律即舊法論以
    連續犯，對其較為有利。另被告行為後，刑法第55條想像競
    合犯之規定雖經修正，惟僅係法理之明確化，非屬刑罰法律
    變更，不生新舊法比較之問題。
  3.修正後刑法第28條，係將修正前共同正犯包括「陰謀共同正
    犯」及「預備共同正犯」之範圍，縮小在著手「實行」犯罪
    概念下共同參與行為者為限，始成立共同正犯，故將原條文
    文字「實施」修正為「實行」，應認共同正犯之範圍已有變
    更，屬法律變更。經比較新、舊法，應以新法較有利於被告
    ，自應依刑法第2條第1項但書規定適用修正後刑法之規定論
    處。
二、按MDMA係屬安非他命衍生物，與甲基安非他命均屬毒品危害
    防制條例第2條第2項第2款所列之第二級毒品，業經行政院
    衛生署管制藥品管理局89年7月11日管宣字第86554號函公告
    在案。K他命則係同條例所規定之第三級毒品。故核被告甲
    ○○、乙○○所為，均係犯毒品危害防制條例第4條第2項之
    販賣第二級毒品罪、同條第3項之販賣三級毒品罪。被告二
    人販入而持有第二級毒品MDMA之低度行為，為販賣之高度行
    為所吸收，不另論罪。其等持有第三級毒品之低度行為，本
    應為其販賣之高度行為所吸收，但因該持有之行為法不處罰
    ，毋庸另行論罪。被告甲○○與共犯謝尚華、高佳娟及綽號
    「沙沙」、「強哥」、王○○、向○○等人，及被告乙○○
    與綽號「沙沙」、「強哥」、「阿木」、陳建坪等人，就其
    等各自所為所為犯行，各有犯意聯絡及行為分擔，均應論以
    共同正犯。被告先後多次販賣第二、三級毒品之犯行，均時
    間緊接，所犯構成要件相同，顯係基於概括犯意反覆而為，
    應依修正前刑法連續犯規定論以一罪，並依法僅就法定本刑
    為有期徒刑及罰金部分加重其刑，無期徒刑部分則依法不得
    加重。被告以一營利之目的，同時販入第二級毒品、第三級
    毒品，為想像競合犯，應依刑法第55條之規定，從一重之連
    續販賣第二級毒品罪處斷。公訴意旨認被告所犯上開各罪應
    分論併罰，尚有未洽。又查被告甲○○係54年2月26日出生
    、高佳娟係75年1月3日出生，其於與少年向○○、王○○共
    犯事實欄二所示犯行之期間，少年向○○（男，真實姓名詳
    卷，係77年7月8日出生）、王○○（男，真實姓名詳卷，係
    77年9月5日出生）鈞為未滿十八歲之少年，均有其等年籍資
    料在卷可按，被告甲○○與年滿十四歲以上未滿十八歲之少
    年向○○、王○○共犯上開販賣第二（三）級毒品罪，除販
    賣第二級毒品法定本刑無期徒刑不得加重外，其餘部分應依
    兒童及少年福利法第70條第1項前段規定，遞加重其刑。
三、原審據以對被告甲○○、乙○○論罪科刑，固非無見。惟(一)
    被告行為後，刑法業已於95年7月1日修正施行，原審未予比
    較適用，顯有未合。(二)持有第三級毒品部分，為毒品危害防
    制條例不處罰之行為，原判決就此認應吸收於高度之販賣行
    為，尚有未洽。(三)被告乙○○就附表七之部分，未有積極證
    據足以認定其販賣犯行，原審就此所為證據之取捨，尚有未
    洽。被告甲○○以原審量刑過重為由，提起上訴；被告乙○
    ○以其是幫朋友購買或合資為上訴之理由，否認犯罪，固均
    無足取，惟原判決既有上開可議，自屬無可維持，應由本院
    將原判決關於甲○○、乙○○部分撤銷改判。爰審酌被告甲
    ○○貪圖販賣毒品之利益，以吸收、指揮謝尚華、高佳娟、
    少年向○○、少年王○○連續在「逸明酒吧舞廳」等處販賣
    毒品，販毒過程係具有相當有規模組織、週延、縝密、大量
    之供應販賣毒品者；被告乙○○則為另一大藥頭「沙沙」旗
    下之小藥頭，常駐「逸明酒吧舞場」此等青少年大量聚集之
    處所販賣毒品，其等所為均對於對社會治安及民眾身體健康
    影響甚鉅，而被告甲○○犯後僅坦承部分犯行，被告乙○○
    則無視於證據確鑿而一意否認等一切情狀，各量處如主文所
    示之刑。
四、沒收部分
  (一)扣案如附表一編號1 所示含第二級毒品MDMA、甲基安非他命
    之藥錠，均為違禁物，且均為毒品危害防制條例第二級毒品
    ，不問屬於犯人與否，均應依同條例第18條第1 項前段規定
    宣告沒收銷燬之。
  (二)按93年1月9日修正施行之毒品危害防制條例第18條第1項中
    段增列查獲之第三、四級毒品及製造或施用毒品之器具，無
    正當理由擅自持有者，均予沒入銷燬之規定，而同條例第19
    條則未修正；且修正後毒品危害防制條例第11條之1規定，
    第三級毒品、第四級毒品若有正當理由得以持有，故第三級
    毒品非屬絕對禁止持有之違禁物，同條例就無正當理由而擅
    自持有第三級毒品者，並無科處刑罰之規定，依同條例第18
    條第1項中段規定，無正當理由而擅自持有第三級毒品、第
    四級毒品，該查獲之第三級毒品、第四級毒品，由查獲之機
    關依法為沒入銷燬之，而非由法院宣告沒收銷毀之。故本件
    扣案如附表一編號2、附表四編號2所示之含第三級毒品K 他
    命成分之白色粉末，依上開說明，已不得依修正後毒品危害
    防制條例第18條第1項之規定宣告沒收銷燬之，惟既分別係
    被告甲○○、謝尚華、高佳娟等人共同販賣第三級毒品，被
    告乙○○與「沙沙」、「阿木」、「陳建坪」共同販賣第三
    級毒品犯罪所用之物，自各應依刑法第38條第1項第1款宣告
    沒收。
  (三)如附表二所示物，均為被告甲○○、謝尚華、高佳娟、少年
    ○○、王○○等人所有之物，附表三編號7 為被告乙○○所
    有之物，均各用以供本件販賣毒品所用之物，故均各應依同
    條例第19條第1 項規定宣告沒收之。
  (四)至扣案附表三編號8、9之白色橘色藥錠，雖經送鑑定結果，
    分別檢出第三級氟硝西泮、硝甲西泮成分，然無證據顯示與
    本件犯罪事實有何關連，檢察官亦未就此部分有何置喙，且
    非違禁物，爰不為沒收之諭知，併此敘明。
五、不另為無罪諭知部分
  (一)公訴意旨另以：乙○○與綽號「阿木」、大藥頭「沙沙」、
    陳建坪、「強哥」等人共同基於販賣含第二級毒MDMA搖頭丸
    、第三級毒品K他命以營利之概括犯意聯絡，經綽號「沙沙
    」、「強哥」、陳建評等人提供乙○○、「阿木」上開毒品
    ，由乙○○、「阿木」以位於桃園縣桃園市○○路9號13 樓
    （即「麗寶紐約社區」）為交易基地，於附表七所示之時間
    ，乙○○以其所持用之0000000000門號電話與其他不特定之
    人聯絡，連續多次販賣搖頭丸、K他命（詳如附表七所示）
    ，而認被告乙○○就此部分涉有販賣第二、三級毒品之犯行
    等語。
  (二)按犯罪事實應依證據認定之，無證據不得認定犯罪事實。又
    不能證明被告犯罪者，應諭知無罪之判決，刑事訴訟法第15
    4條第2項、第301條第1項分別定有明文。次按事實之認定，
    應憑證據，如未能發現相當證據，或證據不足以證明，自不
    能以推測或擬制之方法，為裁判基礎，最高法院40年台上字
    第86號判例可資參照。又認定犯罪事實，所憑之證據，雖不
    以直接證據為限，間接證據亦包括在內，然無論直接或間接
    證據，其為訴訟上之證明，須於通常一般之人均不致於有所
    懷疑，而得確信其為真實之程度者，始得據之為有罪之認定
    ，倘其證明尚未達到此一程度，而有合理性懷疑之存在時，
    即無從為有罪之認定，此亦有最高法院76年台上字第4986號
    判例可資參照。再告訴人之告訴，本以使被告受刑事訴追為
    目的，故其陳述是否與事實相符，自應調查其他證據，以資
    審認，苟其所為攻擊之詞，尚有瑕疵，則在此瑕疵未予究明
    以前，即不能遽採為斷罪之基礎，最高法院69年度台上字第
    1531號判決著有明文。
  (三)公訴人認被告涉有販賣毒品罪嫌，無非係以通訊譯文及被告
    甲○○之證述為主要論據。
  (四)被告甲○○於警詢時固供稱：「沙沙」都是將毒品拿至桃園
    市「麗寶紐約」社區給「阿智」，但據我所知，他們在「麗
    寶紐約」有二個住所，「阿智」所居住只是其中一個住所，
    另外一個是藏放毒品之處所，所以我不確定「沙沙」是將毒
    品拿至「麗寶紐約」何處。「沙沙」及「強哥」在桃園地區
    共有三個點，第一個為「逸明酒吧舞場」，第二個點賣給居
    住在桃園市「麗寶紐約」社區之「阿智」及「阿木」，第三
    個點賣給居住在桃園市○○○路「亞曼尼」社區綽號「阿天
    」（為桃園市SKY舞廳之藥頭），「沙沙」與「強哥」針對
    第一個點都以100公克為單位販賣K他命，搖頭丸也是100顆
    為單位販賣給「逸明酒吧舞場」之各藥頭，第二、三個點都
    是販賣0.5公斤至1公斤的量（K他命）及搖頭丸都500顆至
    1000顆給「阿智」、「阿木」與「阿天」，伊知道「阿智」
    與「阿木」同住在桃園市○○路「麗寶紐約」，阿智乙○○
    係目前經伊同意在內販賣毒品的藥頭之一等語，惟證人戊○
    ○於本院審理時證稱：95年5月份，伊所用的行動電話號碼
    為0000000000號，伊不認識乙○○，原審判決附表七編號五
    的對話不是伊講的，該支電話伊曾經借過人，伊跟朋友去唱
    歌、喝酒時，手機會放在桌上，會借朋友使用... 沒聽過乙
    ○○這個人等語。證人丙○○於本院審理時證稱：伊應該有
    用過0000000000號之行動電話號碼，但沒多久就不見了，因
    為這張卡是易付卡，所以就沒有去停話。伊不認識乙○○..
    . 原審判決附表七的通訊譯文不是伊講話的內容等語明確（
    見本院97年5月20日審判程序筆錄）。另證人丁○○、己○
    ○亦為如是之證述（見同上期日及97年6月10日審判筆錄）
    ，足見除通訊譯文內容外，並無其他販賣毒品之數量、價格
    、交易地點等具體資料足以證明被告乙○○有何販賣之行為
    。公訴意旨雖認被告就此部分亦共同涉犯販賣第二、三級毒
    品罪，惟除通訊監聽譯文外，卷內並無其他積極證據足以認
    定被告就此部分有何意圖營利而販入或賣出之行為，尚難遽
    以認定被告此部分販賣毒品之行為，惟公訴人認此部份與前
    開有罪部分具有連續犯之裁判上一罪之關係，爰不另為無罪
    之諭知。
據上論斷，應依刑事訴訟法第369條第1項前段、第364條、第299
條第1項前段，毒品危害防制條例第4條第2項、第3項、第18條第
1項前段、第19條第1項，兒童及少年福利法第70條第1項前段，
刑法第2條第1項、第11條、第28條、第55條、第38條第1項第1款
，修正前第56條、第33條第5款，判決如主文。
本案經檢察官賴俊雄到庭執行職務
中    華    民    國    97    年    7     月    1     日
                  刑事第十庭審判長法  官  楊炳禎
                                  法  官  李春地
                                  法  官  朱光仁
以上正本證明與原本無異。
如不服本判決，應於收受送達後10日內向本院提出上訴書狀，其
未敘述上訴之理由者並得於提起上訴後10日內向本院補提理由書
（均須按他造當事人之人數附繕本）。
                                  書記官  王宜玲
中    華    民    國    97    年    8     月    14    日
附錄：本案論罪科刑法條全文
毒品危害防制條例第4條
製造、運輸、販賣第一級毒品者，處死刑或無期徒刑；處無期徒
刑者，得併科新臺幣1千萬元以下罰金。
製造、運輸、販賣第二級毒品者，處無期徒刑或 7年以上有期徒
刑，得併科新臺幣7百萬元以下罰金。
製造、運輸、販賣第三級毒品者，處 5年以上有期徒刑，得併科
新臺幣5百萬元以下罰金。
製造、運輸、販賣第四級毒品者，處 3年以上10年以下有期徒刑
，得併科新臺幣3百萬元以下罰金。
製造、運輸、販賣專供製造或施用毒品之器具者，處1年以上7年
以下有期徒刑，得併科新臺幣1百萬元以下罰金。
前五項之未遂犯罰之。
兒童及少年福利法第70條
（加重刑法）
成年人教唆、幫助或利用兒童及少年犯罪或與之共同實施犯罪或
故意對其犯罪者，加重其刑至二分之一。但各該罪就被害人係兒
童及少年已定有特別處罰規定者，不在此限。
對於兒童及少年犯罪者，主管機關得獨立告訴。
附表一：於95年5 月29日在「逸明酒吧舞場」五樓辦公室處扣得
        毒品
┌──┬────────────────┬────────┐
│編號│扣案毒品                        │備註            │
├──┼────────────────┼────────┤
│ 1  │第二級毒品藥錠：總淨重81.91 公克│參見內政部警政署│
│    │，驗餘淨重76.22 公克（扣除鑑驗編│刑事警察局95年11│
│    │號B6以外之藥丸）                │月15日刑鑑字第09│
│    │一、含第二級毒品MDMA者：鑑驗編號│00000000號鑑定書│
│    │    B1至B4、B8至B11 。          │（見原審卷二第85│
│    │二、同時含第二級毒品甲基安非他命│頁以下）        │
│    │    及MDMA者：鑑驗編號B5、B7。  │                │
├──┼────────────────┼────────┤
│ 2  │第三級毒品K 他命粉末、結晶：共計│參見上開鑑定書及│
│    │總淨重379. 48 公克，驗餘淨重377.│內政部警政署刑事│
│    │46 公克                         │警察局96年4 月13│
│    │一、鑑驗編號A1：淨重96.19 公克，│日刑鑑字第096003│
│    │    驗餘淨重95.83 公克。        │7174號鑑定書（見│
│    │二、鑑驗編號A2、A3、A12 、A14 至│原審卷四第78頁）│
│    │    A70 、D1、D2：總淨重約283.07│                │
│    │    公克，驗餘總淨重約281.52公克│                │
│    │    。                          │                │
│    │三、鑑驗編號E ：淨重0.22公克、驗│                │
│    │    餘淨重0.11公克。            │                │
└──┴────────────────┴────────┘
附表二：於95年5月29日在「逸明酒吧舞場」五樓辦公室處、被
        告等人身上扣得之其他供本件犯罪所用之物
┌──┬────────────────┬─────────┐
│編號│扣案物                          │備註              │
├──┼────────────────┼─────────┤
│ 1  │研磨器1組                       │供調製毒品所用    │
├──┼────────────────┼─────────┤
│ 2  │磅秤1個                         │供毒品秤重、分裝所│
│    │                                │用                │
├──┼────────────────┼─────────┤
│ 3  │甲○○所有大哥大晶片卡2片       │供聯絡販賣毒品事宜│
│    │                                │所用              │
├──┼────────────────┼─────────┤
│ 4  │K板1個                          │供調製K 他命粉末之│
│    │                                │木盒              │
├──┼────────────────┼─────────┤
│ 5  │分裝袋9大包                     │供分裝毒品所用    │
├──┼────────────────┼─────────┤
│ 6  │監視器鏡頭33組                  │供逃避查緝、監控舞│
│    │                                │場情形所用        │
├──┼────────────────┼─────────┤
│ 7  │監視器螢幕9台                   │同上              │
├──┼────────────────┼─────────┤
│ 8  │監視器主機1台                   │同上              │
├──┼────────────────┼─────────┤
│ 9  │行動電話                        │供渠等聯絡販賣毒品│
│    │一、謝尚華行動電話2支           │所用（於渠等各自身│
│    │    序號：000000000000000       │上扣得）          │
│    │          000000000000000       │                  │
│    │二、甲○○行動電話2 支          │                  │
│    │    序號：000000000000000       │                  │
│    │          000000000000000       │                  │
│    │三、高佳娟行動電話2 支          │                  │
│    │    序號：000000000000000       │                  │
│    │          000000000000000       │                  │
│    │四、王○○行動電話1 支          │                  │
│    │    序號：000000000000000       │                  │
│    │五、向○○行動電話1 支          │                  │
│    │    序號：000000000000000       │                  │
├──┼────────────────┼─────────┤
│10  │不含毒品成分之白色粉末：檢出「乙│供摻和、調製K 他命│
│    │硫胺酚（Acetaminophen） 」，係解│所用。參見內政部警│
│    │熱、鎮痛劑，總毛重756.86公克：鑑│政署刑事警察局96年│
│    │驗編號A4至A11 、A13             │4月13 日刑鑑字第09│
│    │                                │00000000號鑑定書（│
│    │                                │見原審卷四第78頁）│
└──┴────────────────┴─────────┘
附表三：於95年5月29日在「逸明酒吧舞場」五樓辦公室、乙○
        ○、王智弘等處扣得之其餘物件
┌──┬────────────────┬─────────┐
│編號│扣案物                          │備註              │
├──┼────────────────┼─────────┤
│ 1  │現金新台幣4萬7千3百元           │與本案無關        │
├──┼────────────────┼─────────┤
│ 2  │帳單12張                        │同上              │
├──┼────────────────┼─────────┤
│ 3  │記事本3本                       │同上              │
├──┼────────────────┼─────────┤
│ 4  │笑氣1瓶                         │同上              │
├──┼────────────────┼─────────┤
│ 5  │電腦1台                         │同上              │
├──┼────────────────┼─────────┤
│ 6  │王智弘行動電話2 支              │於王智弘身上扣得  │
│    │序號：000000000000000           │                  │
│    │      000000000000000           │                  │
├──┼────────────────┼─────────┤
│ 7  │乙○○行動電話1支               │於乙○○身上扣得，│
│    │序號：000000000000000           │供乙○○聯絡毒品販│
│    │                                │賣事宜所用        │
├──┼────────────────┼─────────┤
│    │第三級毒品「氟硝西泮（Flunitraze│與本案無關。參見內│
│ 8  │pam） 」藥錠：白色藥錠，總淨重1.│政部警政署刑事警察│
│    │24 公克，驗餘淨重0.62公克       │局95年11月15日刑鑑│
│    │                                │字第09501580 60 號│
│    │                                │鑑定書（見原審卷二│
│    │                                │第85頁以下）      │
├──┼────────────────┼─────────┤
│ 9  │第三級毒品「硝甲西泮（Nimetazepa│與本案無關。參見上│
│    │m)藥錠：40顆，橘色藥錠，總淨重7.│開鑑定書          │
│    │28公克                          │                  │
└──┴────────────────┴─────────┘
附表四：於95年5月7日，在「逸明酒吧舞場」後門處，於乙○○
        身上所扣得之毒品
┌──┬────────────────┬─────────┐
│編號│扣案毒品                        │備註              │
├──┼────────────────┼─────────┤
│ 1  │搖頭丸46顆，淨重15.66 公克，驗餘│參見內政部警政署刑│
│    │淨重13.24公克                   │事警察局95年7 月18│
│    │                                │日刑鑑字第09500780│
│    │                                │62號鑑定書（見95年│
│    │                                │度偵字第10045 號卷│
│    │                                │第72頁以下）      │
├──┼────────────────┼─────────┤
│ 2  │K他命28包，總淨重14.23公克，驗餘│同上              │
│    │淨重14.02公克（包裝重6.27公克） │                  │
└──┴────────────────┴─────────┘
附表五：於95年5月7日，在「逸明酒吧舞場」後門處，於曾凱頡
        智身上所扣得之毒品
┌──┬────────────────┬─────────┐
│編號│扣案毒品                        │備註              │
├──┼────────────────┼─────────┤
│ 1  │搖頭丸10顆，總淨重3.46公克，驗餘│參見內政部警政署刑│
│    │淨重1.31公克                    │事警察局95年7 月6 │
│    │                                │日刑鑑字第09500780│
│    │                                │61號鑑定書（見95年│
│    │                                │度偵字第10045 號卷│
│    │                                │第71頁以下）      │
├──┼────────────────┼─────────┤
│ 2  │K他命39包，總淨重20.19公克，驗餘│同上              │
│    │淨重19.95公克（包裝重6.90公克） │                  │
└──┴────────────────┴─────────┘
附表六：於95年5 月27日，在乙○○位於桃園縣桃園市○○路9
        號13樓（「麗寶紐約社區」）之住處扣得物件
┌──┬────────────────┬─────────┐
│編號│扣案物                          │備註              │
├──┼────────────────┼─────────┤
│ 1  │K他命1包（毛重0.5）             │與本案無關        │
├──┼────────────────┼─────────┤
│ 2  │大麻煙草1 包（淨重0.37公克，包裝│與本案無關。參見法│
│    │重0.68公克，內含大麻及K 他命成分│務部調查局95年6 月│
│    │）                              │27 日 調科壹字第  │
│    │                                │000000000 號鑑定通│
│    │                                │知書（見原審卷二第│
│    │                                │88頁）            │
├──┼────────────────┼─────────┤
│ 3  │新台幣17萬9千4百元              │與本案無關        │
└──┴────────────────┴─────────┘
附表七：被告乙○○持用0000000000門號與不特定人聯繫買賣毒
        品之通話內容
┌──┬─────┬─────┬────┬─────────────────┬──────────┬─────────┬───────┐
│編號│門號：    │門號：    │時間    │通話內容                          │所犯罪名            │所在卷頁          │備註          │
│    │0000000000│不特定之人│        │                                  │                    │                  │              │
│    │乙○○    │          │        │                                  │                    │                  │              │
├──┼─────┼─────┼────┼─────────────────┼──────────┼─────────┼───────┤
│    │A 受話方  │B發話方   │950511  │B ：阿智喔，不好                  │1. 販賣第二級毒品既 │95年度少連偵字卷二│              │
│ 1  │          │0000000000│21：25  │    意思，我這兩天跟人打架        │   遂一次（即談話內 │第99號第119頁     │              │
│    │          │          │        │A ：人有沒有怎樣                  │   容提及前次所犯賣 │                  │              │
│    │          │          │        │B ：臉比較嚴重                    │   之搖頭丸100 顆） │                  │              │
│    │          │          │        │A ：怎麼這麼不小心                │2. 販賣第二級毒品未 │                  │              │
│    │          │          │        │B ：我要綠精靈                    │   遂一次（即本次電 │                  │              │
│    │          │          │        │A ：有阿                          │   話內容雙方談妥再 │                  │              │
│    │          │          │        │B ：100 ，我今天會下去拿，連上次10│   次購買搖頭丸100  │                  │              │
│    │          │          │        │    0總共多少                     │   顆）             │                  │              │
│    │          │          │        │A ：22+24                         │                    │                  │              │
│    │          │          │        │B ：好，我天亮過去拿              │                    │                  │              │
│    │          │          │        │A ：你再打給我                    │                    │                  │              │
│    │          │          │        │B ：好                            │                    │                  │              │
├──┼─────┼─────┼────┼─────────────────┼──────────┼─────────┼───────┤
│ 2  │A受話方   │B發話方   │950513  │B ：我要跟你拿東西                │販賣第二級毒品未遂一│同前卷第124頁     │              │
│    │          │0000000000│16：12  │A ：現在                          │次                  │                  │              │
│    │          │          │        │B ：晚上啦                        │                    │                  │              │
│    │          │          │        │A ：好                            │                    │                  │              │
│    │          │          │        │B ：我問你，衣服還有嗎            │                    │                  │              │
│    │          │          │        │A ：有阿                          │                    │                  │              │
│    │          │          │        │B ：梅花的嗎                      │                    │                  │              │
│    │          │          │        │A ：對                            │                    │                  │              │
│    │          │          │        │B ：一百多少24                    │                    │                  │              │
│    │          │          │        │A ：你到桃園在打給我              │                    │                  │              │
│    │          │          │        │B ：好                            │                    │                  │              │
├──┼─────┼─────┼────┼─────────────────┼──────────┼─────────┼───────┤
│ 3  │A受話方   │B發話方   │950513  │B ：你那邊有...                   │販賣第二級毒品搖頭丸│同前卷第123-124頁 │              │
│    │          │0000000000│17：51  │A ：我沒有那種東西了，你朋友要多少│一次未遂            │                  │              │
│    │          │          │        │    衣服                          │                    │                  │              │
│    │          │          │        │B ：三件阿                        │                    │                  │              │
│    │          │          │        │A ：我想一下，他人在桃園嗎        │                    │                  │              │
│    │          │          │        │B ：對                            │                    │                  │              │
│    │          │          │        │A ：是喔                          │                    │                  │              │
│    │          │          │        │B ：你在哪裡                      │                    │                  │              │
│    │          │          │        │A ：我在外面阿                    │                    │                  │              │
│    │          │          │        │B ：你在桃園還台北                │                    │                  │              │
│    │          │          │        │A ：桃園阿                        │                    │                  │              │
│    │          │          │        │B ：你問你可不可以以三件算一千    │                    │                  │              │
│    │          │          │        │A ：是可以啦，他知道麗寶紐約嗎    │                    │                  │              │
│    │          │          │        │B ：我問一下                      │                    │                  │              │
│    │          │          │        │A ：叫他到那邊打給我              │                    │                  │              │
│    │          │          │        │B ：好                            │                    │                  │              │
│    ├─────┼─────┼────┼─────────────────┤                    │                  │              │
│    │A受話方   │B發話方   │950513  │未接聽                            │                    │                  │              │
│    │          │0000000000│17：55  │                                  │                    │                  │              │
│    ├─────┼─────┼────┼─────────────────┤                    │                  │              │
│    │A 發話方  │B受話方   │950513  │B ：麗寶紐約在哪裡                │                    │                  │              │
│    │          │0000000000│18：02  │A ：在火車站後面這邊              │                    │                  │              │
│    │          │          │        │B ：我聽過，不知道在哪            │                    │                  │              │
│    │          │          │        │A ：凱悅旁邊的地下道，你朋友住哪裡│                    │                  │              │
│    │          │          │        │B ：寶慶路                        │                    │                  │              │
│    │          │          │        │A ：很遠耶，那算了，不要啦        │                    │                  │              │
│    │          │          │        │B ：還是你可以送                  │                    │                  │              │
│    │          │          │        │A ：不要啦                        │                    │                  │              │
│    │          │          │        │B ：他急著要                      │                    │                  │              │
│    │          │          │        │A ：你叫他跟別人要啦，我給你電話，│                    │                  │              │
│    │          │          │        │    叫他去春日路那邊拿            │                    │                  │              │
│    │          │          │        │B ：春日路喔                      │                    │                  │              │
│    │          │          │        │A ：航空VISA，大興路跟春日路那邊  │                    │                  │              │
│    │          │          │        │B ：他東西好嗎                    │                    │                  │              │
│    │          │          │        │A ：還不錯，你跟他說要梅花，091742│                    │                  │              │
│    │          │          │        │    9736                          │                    │                  │              │
│    │          │          │        │B ：不好意思                      │                    │                  │              │
│    │          │          │        │A ：不會                          │                    │                  │              │
├──┼─────┼─────┼────┼─────────────────┼──────────┼─────────┼───────┤
│ 4  │A受話方   │B發話方   │950515  │B ：回來沒打給我喔                │販賣第三級毒品K 他命│同前卷第132頁     │              │
│    │          │0000000000│15：58  │A ：你再跟他拿5000                │既遂一次（談話中顯示│                  │              │
│    │          │          │        │B ：你那邊給我的東西有夠爛        │雙方前次交易K 他命一│                  │              │
│    │          │          │        │A ：細沙還是挫籤                  │次）                │                  │              │
│    │          │          │        │B ：細沙阿哪                      │                    │                  │              │
│    │          │          │        │A ：他不是給你挫籤喔              │                    │                  │              │
│    │          │          │        │B ：沒有阿                        │                    │                  │              │
│    │          │          │        │A ：好啦，改天再補給你            │                    │                  │              │
│    │          │          │        │B ：嗯                            │                    │                  │              │
│    │          │          │        │A ：藍調禮拜三才會開              │                    │                  │              │
│    │          │          │        │B ：我知道                        │                    │                  │              │
├──┼─────┼─────┼────┼─────────────────┼──────────┼─────────┼───────┤
│ 5  │A受話方話 │B發話方   │950518  │B ：你那邊有褲子嗎                │販賣第三級毒品K 他命│同前卷第134頁     │              │
│    │          │0000000000│03：32  │A ：有                            │未遂一次            │                  │              │
│    │          │          │        │B ：我去跟你拿                    │                    │                  │              │
│    │          │          │        │A ：我在上次這邊，你知道嗎        │                    │                  │              │
│    │          │          │        │B ：知道                          │                    │                  │              │
│    │          │          │        │A ：山洞這邊                      │                    │                  │              │
│    │          │          │        │B ：知道                          │                    │                  │              │
│    │          │          │        │A ：那你再打給我                  │                    │                  │              │
│    │          │          │        │B ：可不可以多一點                │                    │                  │              │
│    │          │          │        │A ：我給你裝一千塊的份            │                    │                  │              │
│    │          │          │        │B ：好                            │                    │                  │              │
├──┼─────┼─────┼────┼─────────────────┼──────────┼─────────┼───────┤
│ 6  │A發話方   │B受話方   │950518  │B ：有嗎                          │1.販賣第三級毒品K他 │同前卷第135頁     │              │
│    │          │0000000000│16：44  │A ：有阿                          │  命既遂一次（由談話│                  │              │
│    │          │          │        │B ：粗的                          │  內容足見前曾交易K │                  │              │
│    │          │          │        │A ：細的還有籤的                  │  他命一次）        │                  │              │
│    │          │          │        │B ：是上次那種嗎                  │2.販賣第三級毒品K 他│                  │              │
│    │          │          │        │A ：籤的是一樣，沙不一樣          │  命未遂一次（本次已│                  │              │
│    │          │          │        │B ：那我要沙的                    │  談妥價錢、標的）  │                  │              │
│    │          │          │        │A ：嗯                            │                    │                  │              │
│    │          │          │        │B ：等一下要出門打給你            │                    │                  │              │
│    ├─────┼─────┼────┼─────────────────┤                    │                  │              │
│    │A受話方   │B發話方   │950518  │簡訊：改籤的好了不好意思喔        │                    │                  │              │
│    │          │0000000000│16：46  │                                  │                    │                  │              │
├──┼─────┼─────┼────┼─────────────────┼──────────┼─────────┼───────┤
│ 7  │A受話方   │B 發話方  │950518  │B ：阿智在嗎                      │販賣第三級毒品K 他命│同前卷第135頁     │本次電話非被告│
│    │          │0000000000│17：27  │A ：睡著了                        │未遂一次            │                  │接聽，由監聽譯│
│    │          │          │        │B ：把他挖起來，我們跟他說好了    │                    │                  │文顯示係由一女│
│    │          │          │        │A ：五克那個嗎                    │                    │                  │性接聽，該女亦│
│    │          │          │        │B ：嗯                            │                    │                  │同涉有販賣毒品│
│    │          │          │        │A ：裝好了                        │                    │                  │之嫌，恐為被告│
│    │          │          │        │B ：嗯                            │                    │                  │乙○○之女友施│
│    │          │          │        │                                  │                    │                  │惠敏（年籍詳95│
│    │          │          │        │                                  │                    │                  │年度聲羈字第  │
│    │          │          │        │                                  │                    │                  │380 號第20頁）│
│    │          │          │        │                                  │                    │                  │，本院依職權告│
│    │          │          │        │                                  │                    │                  │發，應另由檢察│
│    │          │          │        │                                  │                    │                  │官偵查        │
└──┴─────┴─────┴────┴─────────────────┴──────────┴─────────┴───────┘
附表八：被告乙○○持用0000000000門號與少年向○○持用
        0000000000門號聯繫買賣毒品、少年向○○與沙沙
        、不詳之人聯繫毒品交易之通話內容
┌──┬─────┬─────┬────┬─────────────────┬──────────┬─────────┐
│編號│門號：    │門號：    │時間    │通話內容                          │所犯罪名            │所在卷頁          │
│    │          │          │        │                                  │                    │                  │
├──┼─────┼─────┼────┼─────────────────┼──────────┼─────────┤
│    │A 受話方  │B發話方   │950320  │B ：智哥                          │ 販賣第二級毒品搖頭 │95年度少連偵字卷二│
│ 1  │0000000000│0000000000│0:58:58 │A ：嗯                            │ 丸既遂一次         │第99號第179頁     │
│    │乙○○    │少年向○○│        │B ：我問你你那邊飯團一百件多少錢  │                    │                  │
│    │          │          │        │A ：你是誰                        │                    │                  │
│    │          │          │        │B ：螞蟻，有辦法可以拿到二這個價錢│                    │                  │
│    │          │          │        │    嗎                            │                    │                  │
│    │          │          │        │A ：什麼                          │                    │                  │
│    │          │          │        │B ：一百件                        │                    │                  │
│    │          │          │        │A ：你要多少                      │                    │                  │
│    │          │          │        │B ：二左右這個價錢，因為客人問到這│                    │                  │
│    │          │          │        │    個價錢蠻低的                  │                    │                  │
│    │          │          │        │A ：好阿，二給你                  │                    │                  │
│    │          │          │        │B ：二可以，綠色的                │                    │                  │
│    │          │          │        │A ：沒有，有橘色跟米彩、三菱      │                    │                  │
│    │          │          │        │B ：好，掰掰                      │                    │                  │
├──┼─────┼─────┼────┼─────────────────┼──────────┼─────────┤
│ 2  │A受話方   │B發話方   │950329  │B ：阿智哥                        │販賣第二級毒品搖頭丸│同前卷第187-188頁 │
│    │          │          │9 ：03：│A ：怎樣                          │、第三級毒品K 他命既│                  │
│    │0000000000│0000000000│10      │B ：你那邊有沒有衣服褲子          │遂各一次            │                  │
│    │乙○○    │少年向○○│        │A ：有                            │                    │                  │
│    │          │          │        │B ：我過去跟你借好不好，大概五件二│                    │                  │
│    │          │          │        │支                                │                    │                  │
│    │          │          │        │A ：借，你每次都說要借            │                    │                  │
│    │          │          │        │B ：不然我衣服回22，褲子是回自己接│                    │                  │
│    │          │          │        │    成本給他5 或45，5 而已，這個價│                    │                  │
│    │          │          │        │    錢你一定不滿意，不然先跟你借，│                    │                  │
│    │          │          │        │    晚上去公司我跟阿爸拿貨再還你，│                    │                  │
│    │          │          │        │    我剛剛跟阿爸在舒活，阿爸沒帶衣│                    │                  │
│    │          │          │        │    服出來，看能不能過去跟你借    │                    │                  │
│    │          │          │        │A ：你是出出給人家的              │                    │                  │
│    │          │          │        │B ：我送貨送給朋友                │                    │                  │
│    │          │          │        │A ：25嘛                          │                    │                  │
│    │          │          │        │B ：褲子多少                      │                    │                  │
│    │          │          │        │A ：55阿                          │                    │                  │
│    │          │          │        │B ：我先打電話跟他講一下          │                    │                  │
│    ├─────┼─────┼────┼─────────────────┤                    │                  │
│    │A 發話方  │B受話方   │950329  │B ：螞蟻喔                        │                    │                  │
│    │0000000000│0000000000│9 ：04：│A ：你說5件還是25件               │                    │                  │
│    │少年向○○│          │48      │B ：25阿                          │                    │                  │
│    │          │          │        │A ：阿1 件你要拿多少              │                    │                  │
│    │          │          │        │B ：不同有不同價格                │                    │                  │
│    │          │          │        │A ：有，還次我跟你拿統一飯團      │                    │                  │
│    │          │          │        │B ：統什麼統一飯團                │                    │                  │
│    │          │          │        │A ：就是御飯團或是，我幫你選價格我│                    │                  │
│    │          │          │        │    盡量跟他講，1 件基本價賣客人是│                    │                  │
│    │          │          │        │    35因為買這麼多，我沒辦法殺到3 │                    │                  │
│    │          │          │        │    這麼低，那25件是多少          │                    │                  │
│    │          │          │        │B ：以35來算是不是                │                    │                  │
│    │          │          │        │A ：八千多，拿整數OK              │                    │                  │
│    │          │          │        │B ：八千二百多                    │                    │                  │
│    │          │          │        │A ：那跟你拿個整數，八千，後褲子算│                    │                  │
│    │          │          │        │    七百，這樣OK嗎，一支一支不是二│                    │                  │
│    │          │          │        │    千塊的量，25件然後2支         │                    │                  │
│    │          │          │        │B ：對阿                          │                    │                  │
│    │          │          │        │A ：你現在人在那邊                │                    │                  │
│    │          │          │        │B ：在網咖                        │                    │                  │
│    │          │          │        │A ：我要送去哪裡給你              │                    │                  │
│    │          │          │        │B ：你現在有東西是不是            │                    │                  │
│    │          │          │        │A ：有                            │                    │                  │
│    │          │          │        │B ：都有就對了                    │                    │                  │
│    │          │          │        │A ：對                            │                    │                  │
│    │          │          │        │B ：我看我現在身上有多少錢        │                    │                  │
│    │          │          │        │A ：我是送過去給你你先拿就對了，然│                    │                  │
│    │          │          │        │    你再拿過去給朋友              │                    │                  │
│    │          │          │        │B ：對阿，他叫我幫他拿的，八千我先│                    │                  │
│    │          │          │        │    給你                          │                    │                  │
│    │          │          │        │A ：剩下的尾數的                  │                    │                  │
│    │          │          │        │B ：明天早上再給你                │                    │                  │
│    │          │          │        │A ：沒關係，你我比較信得過... 那就│                    │                  │
│    │          │          │        │    是說25件2支我送去網咖給你     │                    │                  │
│    │          │          │        │B ：好                            │                    │                  │
│    │          │          │        │A ：我先收八千，另外一千四你明天給│                    │                  │
│    │          │          │        │    我                            │                    │                  │
│    │          │          │        │B ：反正我明天早上都在這邊        │                    │                  │
│    │          │          │        │A ：好                            │                    │                  │
│    ├─────┼─────┼────┼─────────────────┤                    │                  │
│    │A受話方   │B發話方   │950329  │A ：我剛算了一下25件事8750ㄟ，所以│足見少年向○○確有將│                  │
│    │0000000000│0000000000│9 ：26：│    收整數OK嗎                    │第二級、第三級毒品交│                  │
│    │少年向○○│          │50      │B ：嗯                            │付予購買者          │                  │
│    │          │          │        │A ：然後褲子明天跟你算，你那邊現在│                    │                  │
│    │          │          │        │    有那麼多嗎，還是先跟你收八千就│                    │                  │
│    │          │          │        │    好                            │                    │                  │
│    │          │          │        │B ：這樣總共多少                  │                    │                  │
│    │          │          │        │A ：總共加褲子嗎嗯                │                    │                  │
│    │          │          │        │B ：加褲子是一萬零一百五十，收的話│                    │                  │
│    │          │          │        │    是99                          │                    │                  │
│    │          │          │        │A ：九千九                        │                    │                  │
│    │          │          │        │B ：OK，我這裡只有八千，剩下的明天│                    │                  │
│    │          │          │        │    再給你                        │                    │                  │
│    │          │          │        │A ：好，你在二樓嗎                │                    │                  │
│    │          │          │        │B ：對                            │                    │                  │
│    │          │          │        │A ：我過去再10分鐘，我在中正路底  │                    │                  │
│    │          │          │        │B ：好                            │                    │                  │
│    ├─────┼─────┼────┼─────────────────┤                    │                  │
│    │A 受話方  │B發話方   │950329  │B ：智哥抱歉，我的鑰匙在你家      │足見少年向○○確實有│                  │
│    │0000000000│0000000000│9 ：28：│A ：放在哪兒                      │至乙○○家中拿取上開│                  │
│    │乙○○    │少年向○○│20      │B ：好像在桌上吧                  │毒品                │                  │
│    │          │          │        │A ：好                            │                    │                  │
├──┼─────┼─────┼────┼─────────────────┼──────────┼─────────┤
│ 3  │A 發話方  │B受話方   │950331  │A：阿丹                           │同前卷第193-194頁   │                  │
│    │0000000000│0000000000│12：16：│B：嗯                             │                    │                  │
│    │少年向○○│          │01      │A：你在家嗎                       │                    │                  │
│    │          │          │        │B：嗯                             │                    │                  │
│    │          │          │        │A：我要5件飯團5件微笑             │                    │                  │
│    │          │          │        │B：好像只有飯團                   │                    │                  │
│    │          │          │        │A：微笑沒有了嗎                   │                    │                  │
│    │          │          │        │B：沒有                           │                    │                  │
│    │          │          │        │A：那10件都是橘色的嗎             │                    │                  │
│    │          │          │        │B：你說什麼                       │                    │                  │
│    │          │          │        │A：我要跟阿智用借的               │                    │                  │
│    │          │          │        │B：阿智又不在                     │                    │                  │
│    │          │          │        │A：阿智不在                       │                    │                  │
│    │          │          │        │B：對                             │                    │                  │
│    │          │          │        │A：那你要借我嗎，晚上我再拿給你   │                    │                  │
│    │          │          │        │B：我沒有東西                     │                    │                  │
│    │          │          │        │A：那是誰的                       │                    │                  │
│    │          │          │        │B：安寇（uncle）                  │                    │                  │
│    │          │          │        │A：安寇在睡覺嗎                   │                    │                  │
│    │          │          │        │B：你用借的他不會借給你           │                    │                  │
│    │          │          │        │A：你跟他說，不然我也沒現金回給他 │                    │                  │
│    │          │          │        │   阿 ，跟他說晚上再拿錢給阿智，叫│                    │                  │
│    │          │          │        │   阿智回給他                     │                    │                  │
│    │          │          │        │B：那你跟他講                     │                    │                  │
│    │          │          │        │A：我沒有安寇電話                 │                    │                  │
│    │          │          │        │B：0000000000（按此即「沙沙」電話 │                    │被告乙○○於警詢時│
│    │          │          │        │   ）                             │                    │即稱0000000000門號│
│    │          │          │        │A ：好                            │                    │為「沙沙」使用（見│
│    ├─────┼─────┼────┼─────────────────┤                    │同前卷第38-47頁） │
│    │A 發話方  │B：受話方 │950331  │A：安寇嗎                         │                    │                  │
│    │0000000000│0000000000│14：17：│B：是                             │                    │                  │
│    │少年向○○│安寇      │44      │A：我是螞蟻                       │                    │                  │
│    │          │          │        │B：嗯                             │                    │                  │
│    │          │          │        │A：等一下下午4 點有客人要拿東西， │                    │                  │
│    │          │          │        │   等 一下過去跟你拿10可以嗎，因為│                    │                  │
│    │          │          │        │   我沒放在身上                   │                    │                  │
│    │          │          │        │B：好                             │                    │                  │
│    │          │          │        │A：但是錢我等拿到在給你，我身上沒 │                    │                  │
│    │          │          │        │   帶這多錢回來                   │                    │                  │
│    │          │          │        │B：好                             │                    │                  │
│    │          │          │        │A：你那邊有微笑嗎                 │                    │                  │
│    │          │          │        │B：沒有，剩下御飯團               │                    │                  │
│    │          │          │        │A：都只剩御飯團                   │                    │                  │
│    │          │          │        │B：是                             │                    │                  │
│    │          │          │        │A：可是客人指定要橘色的阿，有嗎   │                    │                  │
│    │          │          │        │B：橘色不好吧                     │                    │                  │
│    │          │          │        │A：他指明不要綠色                 │                    │                  │
│    │          │          │        │B：有黃色                         │                    │                  │
│    │          │          │        │A：黃色，橘色有嗎                 │                    │                  │
│    │          │          │        │B：有                             │                    │                  │
│    │          │          │        │A：如果可以給我10件的橘色         │                    │                  │
│    │          │          │        │B：好                             │                    │                  │
│    │          │          │        │A ：我差不多4 點左右再過去你們家跟│                    │                  │
│    │          │          │        │    你拿，你應該還沒睡覺          │                    │                  │
│    │          │          │        │B：還沒                           │                    │                  │
│    ├─────┼─────┼────┼─────────────────┤                    │                  │
│    │A 發話方  │B：受話方 │ 950331 │A：安寇，我現在過去你家跟你拿，前 │                    │                  │
│    │0000000000│0000000000│15：39：│   晚上我拿給阿智，叫阿智拿給你   │                    │                  │
│    │少年向○○│安寇      │56      │B：好                             │                    │                  │
└──┴─────┴─────┴────┴─────────────────┴──────────┴─────────┘
附表九：被告乙○○持用0000000000門號之通話內容
┌──┬─────┬─────┬────┬─────────────────┬──────────┐
│編號│門號：    │門號：    │時間    │通話內容                          │所在卷頁            │
│    │0000000000│不特定人  │        │                                  │                    │
│    │乙○○使用│          │        │                                  │                    │
│    │門號      │          │        │                                  │                    │
├──┼─────┼─────┼────┼─────────────────┼──────────┤
│ 1  │A：受話方 │B：發話方 │950509  │B：我要拿褲子                     │95年度少連偵字第99號│
│    │          │0000000000│21：49  │A：我等一下打給你                 │卷二第114頁         │
│    │          │          │        │B：喔                             │                    │
├──┼─────┼─────┼────┼─────────────────┼──────────┤
│ 2  │同上      │0000000000│950510  │簡訊：想要衣服，我在凱悅... 可以送│同前卷第117頁       │
│    │          │          │21：51  │嗎                                │                    │
├──┼─────┼─────┼────┼─────────────────┼──────────┤
│ 3  │A：受話方 │B：發話方 │950512  │B：阿智喔                         │同前卷第121頁       │
│    │          │0000000000│12：10  │A：怎樣                           │                    │
│    │          │          │        │B：我要跟你調東西                 │                    │
│    │          │          │        │A：我現沒東西                     │                    │
│    │          │          │        │B：是喔                           │                    │
│    │          │          │        │A：我現在要休息                   │                    │
│    │          │          │        │B：是喔                           │                    │
│    │          │          │        │A：上課禮拜六開始休息             │                    │
│    │          │          │        │B：喔，好                         │                    │
│    │          │          │        │                                  │                    │
├──┼─────┼─────┼────┼─────────────────┼──────────┤
│ 4  │A：受話方 │B：發話方 │950512  │B：放哪裡                         │同上                │
│    │          │0000000000│17：23  │A：怎樣                           │                    │
│    │          │          │        │B：有人要拿東西                   │                    │
│    │          │          │        │A：誰                             │                    │
│    │          │          │        │B：阿彭                           │                    │
│    │          │          │        │A：你看沙發黑色手機盒拿起來       │                    │
│    │          │          │        │B：喔                             │                    │
├──┼─────┼─────┼────┼─────────────────┼──────────┤
│ 5  │A：受話方 │B：發話方 │950513  │A：你剛剛打的那一支0915也是我接的 │同前卷第125-126頁   │
│    │          │0000000000│19：43  │B：是你嗎                         │                    │
│    │          │          │        │A：對阿                           │                    │
│    │          │          │        │B：我沒有打阿                     │                    │
│    │          │          │        │A：那是誰打的                     │                    │
│    │          │          │        │B：我不知道，你有東西嗎           │                    │
│    │          │          │        │A：麗寶紐約你知道嗎               │                    │
│    │          │          │        │B：我大概知道，後火車站對部隊     │                    │
│    │          │          │        │A：對，到了在打給我               │                    │
│    │          │          │        │B：好                             │                    │
├──┼─────┼─────┼────┼─────────────────┼──────────┤
│ 6  │A：受話方 │B：發話方 │950515  │B：我問你喔，藍調今天有開嗎       │同前卷第128頁       │
│    │          │0000000000│00：50  │A：我不知道，我很久沒去了         │                    │
│    │          │          │        │B：你沒有在賣了喔                 │                    │
│    │          │          │        │A：聽不懂，再見                   │                    │
├──┼─────┼─────┼────┼─────────────────┼──────────┤
│ 7  │A：受話方 │B：發話方 │950515  │B：你在哪裡                       │同上                │
│    │          │0000000000│00：57  │A：家裡阿                         │                    │
│    │          │          │        │B：看你有沒有在外面               │                    │
│    │          │          │        │A：你在上班喔                     │                    │
│    │          │          │        │B：沒有阿，本來想跟你拿東西       │                    │
│    │          │          │        │A：你在哪裡                       │                    │
│    │          │          │        │B：在外面                         │                    │
│    │          │          │        │A：怎麼這麼吵                     │                    │
│    │          │          │        │B：在唱歌                         │                    │
│    │          │          │        │A：在唱歌                         │                    │
│    │          │          │        │B：是阿                           │                    │
│    │          │          │        │A：我沒有                         │                    │
│    │          │          │        │B：什麼你沒有                     │                    │
│    │          │          │        │A：沒事啦                         │                    │
│    │          │          │        │B：好，掰掰                       │                    │
├──┼─────┼─────┼────┼─────────────────┼──────────┤
│ 8  │A：受話方 │B：發話方 │950515  │B：你說梅花最多可以減多少         │同前卷第131頁       │
│    │          │0000000000│03：23  │A：他要拿100喔                    │                    │
│    │          │          │        │B：對阿                           │                    │
│    │          │          │        │A：我最多讓你報3                  │                    │
│    │          │          │        │B：喔                             │                    │
├──┼─────┼─────┼────┼─────────────────┼──────────┤
│ 9  │A：受話方 │B：發話方 │950518  │B：你現在還有在出嗎               │同前卷第135頁       │
│    │          │0000000000│21：35  │A：你人在哪裡                     │                    │
│    │          │          │        │B：板橋                           │                    │
│    │          │          │        │A：太遠了                         │                    │
│    │          │          │        │B：我是說你還有沒有再那個         │                    │
│    │          │          │        │A：有阿                           │                    │
│    │          │          │        │B：你有缺嗎                       │                    │
│    │          │          │        │A：沒有                           │                    │
│    │          │          │        │B：我想說我們這邊有               │                    │
│    │          │          │        │A：我們這邊也有                   │                    │
│    │          │          │        │B：好                             │                    │
├──┼─────┼─────┼────┼─────────────────┼──────────┤
│ 10 │A：受話方 │B：發話方 │950518  │B：你那邊方便嗎                   │同前卷第136頁       │
│    │          │          │22：15  │A：你要多少                       │                    │
│    │          │          │        │B：一樣阿，你在哪裡               │                    │
│    │          │          │        │A：麗寶                           │                    │
│    │          │          │        │B：我後天給你可以嗎               │                    │
│    │          │          │        │A：好啦                           │                    │
│    │          │          │        │B：好，我要到再打給你             │                    │
└──┴─────┴─────┴────┴─────────────────┴──────────┘
 附表十：被告甲○○持用0000000000、0000000000門號通話內容
┌──┬─────┬─────┬────┬─────────────────┬──────────┐
│編號│門號：    │門號：    │時間    │通話內容                          │所在卷頁            │
│    │甲○○使用│          │        │                                  │                    │
│    │之門號    │          │        │                                  │                    │
├──┼─────┼─────┼────┼─────────────────┼──────────┤
│ 1  │A：發話方 │B：受話方 │950507  │A：你打給同學看他有沒有當班       │95年度少連偵第99號卷│
│    │0000000000│0000000000│1 ：48：│B：什麼                           │二第82頁            │
│    │          │          │33      │A：阿，他調走了                   │                    │
│    │          │          │        │B：對阿，他調到龍安，你們樓下六七 │                    │
│    │          │          │        │   台                             │                    │
│    │          │          │        │A：我現在有一個孩子身上一把貨款， │                    │
│    │          │          │        │   叫人把錢拿走，否則會將錢沒收   │                    │
│    │          │          │        │B：好，哪一個                     │                    │
│    │          │          │        │A：阿智                           │                    │
│    │          │          │        │B：阿智戴帽子那個                 │                    │
│    │          │          │        │A：他現在在武陵                   │                    │
│    │          │          │        │B：好我去問                       │                    │
│    │          │          │        │A：不用幹嘛，把錢拿出來就好       │                    │
│    │          │          │        │B：他全名叫什麼，也要知道他全名   │                    │
├──┼─────┼─────┼────┼─────────────────┼──────────┤
│2   │同上      │同上      │950507  │A：看錢能不能拿出來               │同上                │
│    │          │          │2：13： │B：我剛才有去沒看到他阿           │                    │
│    │          │          │03      │A：他有在武陵                     │                    │
│    │          │          │        │B：有阿，我是不能進去裡面，我在外 │                    │
│    │          │          │        │   面台子那邊，裡面空空的，車在你 │                    │
│    │          │          │        │   們樓下，我沒看到他             │                    │
│    │          │          │        │A：你朋友有在嗎，他有勁去看，你跟 │                    │
│    │          │          │        │   他講有個乙○○，我不是要關說， │                    │
│    │          │          │        │   反正你把錢拿出來就好           │                    │
│    │          │          │        │B：好                             │                    │
│    │          │          │        │A：他身上很錢                     │                    │
│    │          │          │        │B：好                             │                    │
├──┼─────┼─────┼────┼─────────────────┼──────────┤
│ 3  │A：受話方 │B：發話方 │950507  │A：喂                             │同前卷第90頁        │
│    │0000000000│0000000000│07:50   │B：你店怎樣，都被帶走喔           │                    │
│    │          │          │        │A：哪有                           │                    │
│    │          │          │        │B：你在哪                         │                    │
│    │          │          │        │A：公司阿，你的小弟不用關心喔     │                    │
│    │          │          │        │B：有阿，打去強志（按：應為阿智） │                    │
│    │          │          │        │   ，沒接                         │                    │
│    │          │          │        │A：我有叫兩個去根本沒辦法靠近，他 │                    │
│    │          │          │        │   跟凱傑（按：應為凱頡）第一個被 │                    │
│    │          │          │        │   帶走                           │                    │
│    │          │          │        │B：是喔                           │                    │
│    │          │          │        │A：恩，我再看怎樣                 │                    │
│    │          │          │        │B：好，你在打給我                 │                    │
│    │          │          │        │A：恩                             │                    │
├──┼─────┼─────┼────┼─────────────────┼──────────┤
│ 4  │A：受話方 │B：發話方 │950508  │轉接語音信箱                      │同前卷第92頁        │
│    │0000000000│0000000000│03：51  │                                  │                    │
│    │          │乙○○使用│        │                                  │                    │
├──┼─────┼─────┼────┼─────────────────┼──────────┤
│ 5  │同上      │同上      │950508  │轉接語音信箱                      │同上                │
│    │          │          │23：16  │                                  │                    │
├──┼─────┼─────┼────┼─────────────────┼──────────┤
│ 6  │同上      │同上      │950508  │A：喂                             │同前卷第93頁        │
│    │          │          │23：16  │B：老闆，你在哪了嗎               │                    │
│    │          │          │        │A：沒，我在外面                   │                    │
│    │          │          │        │B：你哪時候過去                   │                    │
│    │          │          │        │A：一二十分鐘                     │                    │
│    │          │          │        │B：我等等叫人跟你拿東西           │                    │
│    │          │          │        │A：上面喔                         │                    │
│    │          │          │        │B：上面阿，拿2                    │                    │
│    │          │          │        │A：好                             │                    │
├──┼─────┼─────┼────┼─────────────────┼──────────┤
│ 7  │同上      │同上      │950508  │A：喂                             │同上                │
│    │          │          │23：27  │B：阿爸你在公司嗎                 │                    │
│    │          │          │        │A：等一下到                       │                    │
│    │          │          │        │B：好，你多久到                   │                    │
│    │          │          │        │A：十分鐘                         │                    │
│    │          │          │        │B：好                             │                    │
└──┴─────┴─────┴────┴─────────────────┴──────────┘
附表十一：被告高佳娟持用0000000000門號之通話內容
┌──┬─────┬─────┬────┬─────────────────┬──────────┐
│編號│門號：    │門號：    │時間    │通話內容                          │所在卷頁            │
│    │0000000000│          │        │                                  │                    │
│    │高家娟使用│          │        │                                  │                    │
│    │門號      │          │        │                                  │                    │
├──┼─────┼─────┼────┼─────────────────┼──────────┤
│ 1  │A：發話方 │B：受話方 │950317  │A：阿智，我阿娟                   │95年度少連偵字第99號│
│    │          │0000000000│3：49： │B：阿娟                           │卷二第241頁         │
│    │          │乙○○使用│06      │A：你家總共有幾人                 │                    │
│    │          │門號      │        │B：我家七人                       │                    │
│    │          │          │        │A：哪七個                         │                    │
│    │          │          │        │B：我算給你聽，你目前來講就是玉鴻 │                    │
│    │          │          │        │   、阿木、我、寶寶、凱頡、阿木之 │                    │
│    │          │          │        │   前不就帶二個新的進去           │                    │
│    │          │          │        │A：是，加他們二個就沒了嘛         │                    │
│    │          │          │        │B：是                             │                    │
│    │          │          │        │A：好                             │                    │
├──┼─────┼─────┼────┼─────────────────┼──────────┤
│ 2  │A：發話方 │B：受話方 │950317  │A：阿爸                           │同上                │
│    │          │0000000000│4：00： │B：是                             │                    │
│    │          │張劭華使用│49      │A：你上次抓的女生有說讓他進來做嗎 │                    │
│    │          │門號      │        │B：有啦                           │                    │
│    │          │          │        │A：這麼神奇                       │                    │
│    │          │          │        │B：我就叫阿智來阿，叫阿智去開一支 │                    │
│    │          │          │        │   阿                             │                    │
│    │          │          │        │A：可是他們家有七個人             │                    │
│    │          │          │        │B：對啦，建坪來跟我講             │                    │
│    │          │          │        │A：開了以後呢                     │                    │
│    │          │          │        │B：開了就他們的事                 │                    │
│    │          │          │        │A：現在那個，現不理他             │                    │
│    │          │          │        │B：先不要理他                     │                    │
│    │          │          │        │A：先不要理他                     │                    │
│    │          │          │        │B：是，你在哪裡                   │                    │
│    │          │          │        │A：樓下                           │                    │
│    │          │          │        │B：等一下叫王○○買麵給他吃       │                    │
├──┼─────┼─────┼────┼─────────────────┼──────────┤
│ 3  │同上      │同上      │950403  │A：阿爸                           │同前卷第250頁       │
│    │          │          │1：38： │B：是                             │                    │
│    │          │          │22      │A：阿智有帶來新的來嗎             │                    │
│    │          │          │        │B：沒有                           │                    │
├──┼─────┼─────┼────┼─────────────────┼──────────┤
│ 4  │A：發話方 │B：受話方 │950406  │A：阿智                           │同前卷第251頁       │
│    │          │0000000000│1：32： │B：怎樣                           │                    │
│    │          │正明智使用│03      │A：阿木呢                         │                    │
│    │          │門號      │        │B：他要去三重埔，怎樣             │                    │
│    │          │          │        │A：為什麼又有多的小朋友           │                    │
│    │          │          │        │B：什麼多的小朋友                 │                    │
│    │          │          │        │A：你們之前寫幾個阿，五個而已，講 │                    │
│    │          │          │        │   好的，怎麼又多二個             │                    │
│    │          │          │        │B：多二個喔                       │                    │
│    │          │          │        │A：對阿，之前那二個他說阿木的，其 │                    │
│    │          │          │        │   中一個是之前那一個             │                    │
│    │          │          │        │B：是喔，等一下我叫阿木跟你講     │                    │
│    │          │          │        │  （換阿木接聽）喂                │                    │
│    │          │          │        │A：喂，什麼情況                   │                    │
│    │          │          │        │B：我怎麼知道什麼情況，本來有又變 │                    │
│    │          │          │        │   沒有                           │                    │
│    │          │          │        │A：本來不是寫五個                 │                    │
│    │          │          │        │B：現在怎麼辦                     │                    │
│    │          │          │        │A：就不要做了，怎麼辦             │                    │
│    │          │          │        │B：剛他們有打給我，先看你，因為建 │                    │
│    │          │          │        │   坪在三重叫我去，我又沒辦法     │                    │
│    │          │          │        │A：對呀                           │                    │
│    │          │          │        │B：我叫他們先不要放，看怎樣       │                    │
│    │          │          │        │A：剛好五個不能多                 │                    │
│    │          │          │        │B：我知道，我叫他們間天不要再放， │                    │
│    │          │          │        │   看你怎樣，我會那個             │                    │
│    │          │          │        │A：再跟我講                       │                    │
│    │          │          │        │B：好，再跟你講                   │                    │
│    │          │          │        │A：好                             │                    │
├──┼─────┼─────┼────┼─────────────────┼──────────┤
│ 5  │A：發話方 │B：受話方 │950406  │A：阿爸                           │ 同前卷第252頁      │
│    │          │0000000000│1：38： │B：是                             │                    │
│    │          │甲○○使用│40      │A：之前阿木那二個進來做，被阿富抓 │                    │
│    │          │門號      │        │   到，然後我打給阿木，叫他們先不 │                    │
│    │          │          │        │   要進來做，他說什麼一下可以，一 │                    │
│    │          │          │        │   下不可以                       │                    │
│    │          │          │        │B：他們二個本來就沒有了           │                    │
│    │          │          │        │A：對呀，說什麼本來可以，現在又說 │                    │
│    │          │          │        │   不行，然後我就跟阿木講，叫阿木 │                    │
│    │          │          │        │   不要做，現在很多人在講話了     │                    │
│    │          │          │        │B：不必跟他講，直接抓起來就好了   │                    │
│    │          │          │        │A：我們已經有看到東西，東西也都在 │                    │
│    │          │          │        │   身上阿，我是叫他不要做了，因為 │                    │
│    │          │          │        │   我剛跟阿木講好，叫他先不要做， │                    │
│    │          │          │        │   再被抓到我救不了你             │                    │
│    │          │          │        │B：是                             │                    │
│    │          │          │        │A：他說什麼建坪跟他說可以進來做   │                    │
│    │          │          │        │B：哪有                           │                    │
│    │          │          │        │A：不知道，他說建坪說的           │                    │
│    │          │          │        │B：小智說推給建坪，叫阿木跟我講， │                    │
│    │          │          │        │   我跟你講那二個不行             │                    │
│    │          │          │        │A：我知道，現在我就跟他們二個講， │                    │
│    │          │          │        │   叫他不要做，反正我們還是會在裡 │                    │
│    │          │          │        │   面抓阿，如果再抓到就抱歉       │                    │
│    │          │          │        │B：是                             │                    │
├──┼─────┼─────┼────┼─────────────────┼──────────┤
│ 6  │A：發話方 │B：受話方 │950407  │A：你在哪裡                       │同前卷第253頁       │
│    │          │0000000000│1：27： │B：我在電影院這邊                 │                    │
│    │          │乙○○使用│41      │A：你出來一下                     │                    │
│    │          │門號      │        │B：好                             │                    │
└──┴─────┴─────┴────┴─────────────────┴──────────┘


司法院資訊處製作；財團法人民間司法改革基金會備份。
